# 不丧失控制权处置子公司股权

提问人：llp8706 时间：2019-03-19 18:10:12
请教陈老师，不丧失控制权处置子公司股权，合并报表是否要就母公司确认的投资收益确认递延所得税？

回答人：chenyiwei
这种情况，母公司一般应在处置当期直接将处置所得计入当期应纳税所得额，所以涉及的是当期所得税纳税义务的处理问题，而不是递延所得税。

提问人：llp8706 时间：2019-03-19 22:49:51
谢谢陈老师，未实现内部交易损益，在合并报表层面需要确认递延所得税资产或负债，未丧失控制权处置子公司股权，在合并报表层面将母公司确认的投资收益抵销而不缺认递延纳税资产，是因为这是跟少数股东之间的交易而非内部交易对吗？

回答人：chenyiwei
不是。这种情况，期末并无新的暂时性差异产生。